臺灣高雄地方法院刑事裁定　　　　　 110年度智秘聲字第13號
聲　請　人
即　被　告　黃梅雪


代　理　人　黃福雄律師
　　　　　　洪郁棻律師
　　　　　　王吟吏律師
相　對　人　李宗德律師

　　　　　　陳佩貞律師

　　　　　　蔡毓貞律師

　　　　　　劉昱劭律師

　　　　　　江曉萱律師

　　　　　　許芸瑋律師

　　　　　　謝伯駿律師

　　　　　　楊思樺
　　　　　　郭鳳娟
　　　　　　吳非艱
上列聲請人即被告黃梅雪違反營業秘密法等案件（108年智訴字
第2號、108年智附民字第9號），聲請核發秘密保持命令，本院
裁定如下：
    主  文
相對人李宗德律師、陳佩貞律師、蔡毓貞律師、劉昱劭律師、江
曉萱律師、許芸瑋律師、謝伯駿律師、楊思樺、郭鳳娟、吳非艱
，就附件所示之證據資料，不得為實施本院108年度智訴字第2號
刑事訴訟、108年度智附民字第9號刑事附帶民事訴訟以外之目的
而使用，亦不得對未受秘密保持命令之人開示。
    理  由
一、聲請意旨略以：聲請人黃梅雪所持有如附件所示郵件，乃擷
    取自調查局民國110年8月19日調資伍字第1104522810號函所
    附行動硬碟內之電子郵件，涉及長華電材股份有限公司、黃
    梅雪及第三人日商住礦集團間商業談判之細節，含有經營決
    策等機密。因公訴檢察官以110年11月16日110年蒞字12197
    號補充理由書，聲請調查上開電子郵件。為此，依智慧財產
    案件審理法第11條、第30條規定聲請，對相對人即鈞院108
    年智訴字第2號刑事案件告訴人及108年智附民字第9號刑事
    附帶民事訴訟案件原告頎邦科技股份有限公司（簡稱：頎邦
    公司）之法定代理人吳非艱，暨上開案件告訴代理人、刑事
    附帶民事訴訟原告訴訟代理人、訴訟複代理人李宗德律師、
    陳佩貞律師、蔡毓貞律師、劉昱劭律師、江曉萱律師、許芸
    瑋律師、謝伯駿律師，楊思樺、郭鳳娟（律師事務所職員）
    ，聲請核發秘密保持命令等語（詳聲請狀）。
二、按：
㈠、地方法院審理檢察官起訴之違反營業秘密法刑事案件及其附
    帶民事訴訟時，當事人或第三人就其持有之營業秘密，經釋
    明符合「一、當事人書狀之內容，記載當事人或第三人之營
    業秘密，或已調查或應調查之證據，涉及當事人或第三人之
    營業秘密。」、「二、為避免因前款之營業秘密經開示，或
    供該訴訟進行以外之目的使用，有妨害該當事人或第三人基
    於該營業秘密之事業活動之虞，致有限制其開示或使用之必
    要。」之情形者，法院得依該當事人或第三人之聲請，對他
    造當事人、代理人、輔佐人或其他訴訟關係人發秘密保持命
    令，智慧財產法院組織法第3條3款、智慧財產案件審理法第
    第11條、第30條定有明文。
㈡、又智慧財產案件審理細則第21條第1項、第2項規定：「關於
    應受秘密保持命令之人，以得因本案接觸該營業秘密之人為
    限，如他造已任訴訟代理人，其代理人宜併為受秘密保持命
    令之人。」、「法院為前裁定前，得通知兩造協商確定之。
    」。
㈢、受秘密保持命令之人，就該營業秘密，不得為實施該訴訟以
    外之目的而使用之，或對未受秘密保持命令之人開示。上開
    規定，於智慧財產案件之刑事訴訟及附帶民事訴訟，準用之
    ，智慧財產案件審理法第11條第3項、第30條定有明文。
三、經查：
㈠、聲請人黃梅雪與前揭刑案之被告李宛霞、陳嵩州、夏志雄、
    林建一、蔡金保，均經起訴，涉犯營業秘密法第13條之1第1
    項第1款侵占、使用營業秘密罪及刑法第342條第1項背信罪
    ；施閔強則經起訴涉犯營業秘密法第13條之1第1項第1款擅
    自重製、使用營業秘密罪及刑法第342條第1項背信罪，現由
    本院108年智訴字第2號案件審理。
㈡、頎邦公司為前揭刑事案件告訴人，並於刑事案件起訴後，對
    黃梅雪、李宛霞、陳嵩州、夏志雄、蔡宗昇、林建一、楊孝
    武、劉尚根、蔡金保、施閔強，及渠等任職之易華公司，提
    起刑事附帶民事訴訟，現由本院108年智附民字第9號案件審
    理。
㈢、相對人理慈國際科技法律事務所李宗德律師、陳佩貞律師、
    蔡毓貞律師、劉昱劭律師、江曉萱律師、許芸瑋律師、謝伯
    駿律師，分別為上開刑案及附帶民事訴訟案件之告訴代理人
    、原告訴訟代理人、複代理人。楊思樺、郭鳳娟為理慈國際
    科技法律事務所職員，協助處理上開刑事及附帶民事訴訟案
    件。相對人吳非艱為頎邦公司法定代理人。均為上開智慧財
    產刑事案件及附帶民事訴訟案件，因閱卷而得接觸及持有易
    華公司等聲請人之營業秘密的當事人、第三人。
四、本裁定附件所示資料即電子郵件，經公訴檢察官以110年11
    月16日110年蒞字12197號補充理由書聲請本院調查，暨經本
    院拷貝為編號KSD067號光碟，有聲請狀可佐。相對人均同意
    附件所示資料，於本案刑事及附帶民事訴訟程序核發秘密保
    持命令等情，亦有相對人110年12月9日、110年12月14日陳
    報狀可佐。為此，應認聲請人已「釋明」附件所示資料為有
    限制開示及使用必要之營業秘密，暨經聲請人與相對人協商
    後，均同意於本案刑事及附帶民事訴訟程序核發秘密保持命
    令。
五、稽諸前揭說明，並為平衡兼顧聲請人等本案各方當事人權益
    ，認本件聲請經核並無不合，應予准許，依智慧財產案件審
    理法第30條、第13條第1項，裁定如主文。
中    華    民    國    110   年    12    月    15    日
                  刑事第十一庭  審判長法  官  莊珮吟
　
                                      法  官  李貞瑩
　
                                      法  官  洪碩垣
以上正本證明與原本無異。
不得抗告。
中    華    民    國    110   年    12    月    15    日
                                      書記官  卓榮杰